【裁判字號】    97,上易,1632
【裁判日期】    970918
【裁判案由】    傷害等
【裁判全文】
臺灣高等法院臺中分院刑事判決        97年度上易字第1632號
上  訴  人
即  被  告  丁○○
            甲○○
                    現另案羈押於臺灣臺中看守所
                      10號
                    現於臺灣臺中監獄執行中
            丙○○
                    現於臺灣臺中監獄臺中分監執行中
上列上訴人因傷害等案件，不服臺灣彰化地方法院96年度易字第
1823號中華民國97年7月9日第一審判決（起訴案號：臺灣彰化地
方法院檢察署96年度偵字第3251號），提起上訴，本院判決如下
：
    主  文
上訴駁回。
    理  由
一、本審記載犯罪事實與第一審判決書所載相同，玆引用之。
二、按依刑事訴訟法第350條、第361條、第362條、第367條規定
    ，不服地方法院之第一審判決而上訴者，須提出上訴書狀，
    並應敘述具體理由，為上訴必備之程式；其所提出之書狀未
    敘述上訴理由，或僅曾以言詞陳述上訴理由者，均應於上訴
    期間屆滿後20日內補提理由書於第一審法院。第一審法院經
    形式審查，認逾期未補提上訴理由者，應定期間先命補正；
    逾期未補正者，為上訴不合法律上之程式，應以裁定駁回。
    倘已提出上訴理由，但所提非屬具體理由者，則由第二審法
    院以上訴不合法律上之程式，判決駁回。而所謂具體理由，
    必係依據卷內既有訴訟資料或提出新事證，指摘或表明第一
    審判決有何採證認事、用法或量刑等足以影響判決本旨之不
    當或違法，而構成應予撤銷之具體事由，始克當之（例如：
    依憑證據法則具體指出所採證據何以不具證據能力，或依憑
    卷證資料，明確指出所為證據證明力之判斷如何違背經驗、
    論理法則）；倘僅泛言原判決認定事實錯誤、違背法令、量
    刑失之過重或輕縱，而未依上揭意旨指出具體事由，或形式
    上雖已指出具體事由，然該事由縱使屬實，亦不足以認為原
    判決有何不當或違法者（例如：對不具有調查必要性之證據
    ，法院未依聲請調查亦未說明理由，或援用證據不當，但除
    去該證據仍應為同一事實之認定），皆難謂係具體理由，俾
    與第二審上訴制度旨在請求第二審法院撤銷、變更第一審不
    當或違法之判決，以實現個案救濟之立法目的相契合，並節
    制濫行上訴（ 最高法院97年度臺上字第892號刑事判決意旨
    參照）。
三、上訴人即被告丁○○、甲○○、丙○○不服原審判決分別提
    起上訴，被告丁○○之上訴理由略謂：(1)本案起訴書內犯罪
    事實中提及負責拆除之包商為「日元營造有限公司」其職員
    鐘有權、陳榮達等人在場正準備執行強制拆除Ｔ霸之工作，
    並未述及該等人員均為具有公務員之身分，故原審竟論以彼
    等受縣府委託，為依法令從事公務之人員為公務員，顯有擴
    大解釋之情形，而此情形絕非一般百姓所能瞭解與認同，亦
    與公務員規定不合，(2)案發時被害人乙○○並未出示任何證
    件證明或大聲表示其係縣政府的公務員身分，而乙○○於原
    審具結證稱：伊說是來現場剷除Ｔ霸，並沒有說是來執行公
    務，且伊雖有帶識別證，但並未表示自己是公務員之身分等
    語，另同案被告劉聖煌於原審亦結證稱：甲○○說去教訓一
    個工頭，當時現場太混亂，沒注意乙○○有無掛名牌等語，
    同案被告丙○○亦於原審結證稱：伊不知道被害人乙○○在
    執行公務，他只說他在拆除Ｔ霸，並沒有說在執行公務等語
    ，以致丙○○誤認乙○○為拆除Ｔ霸包商的工頭。毆打乙○○之行為，絕非被告授意，可能因雙方年輕，一時失控所為
    ，非被告丁○○所能預知。且同案被告甲○○於原審準備程
    序供稱：是丙○○臨時起意，丙○○說就是他，伊等才開始
    打人，去之前，不知要打人等語，同案被告劉聖煌於原審準
    備程序供稱：是甲○○打電話說要教訓工頭，伊當時不曉得
    那是公務員，丙○○說就是他，伊等就打人等語，顯見動手
    打人者，均認是在教訓工頭，況被害人當時未表示其為公務
    人員，故原審認係被告犯刑法第135條第1項之對公務員依法
    執行職務時施強暴罪，在認事用法上顯有錯誤，請撤銷原審
    判決，並賜被告丁○○妨害公務部分無罪，至傷害罪部分，
    被告丁○○因無犯意聯絡，亦請從輕量處云云；被告甲○○
    之上訴理由略謂：被告之傷害罪僅係以徒手方式毆打對方，
    應無將被害人即乙○○打成重傷或傷害致重傷之意圖，只係
    教訓之意，原審判決卻因同案被告等人有拿木棒等工具，使
    被害人多處受傷，而認被告亦係涉及有拿兇器打人，宣告被
    告有期徒刑1年6月，實顯過重，請審酌被告所揭上情，從輕
    量刑云云；被告丙○○之上訴理由略謂：被告於到案後態度
    良好，事後也有深感悔悟，主動供出當日現場犯案之情形詳
    盡，然原審法院並未審酌被告無任何前科，平時亦未有任何
    不法行為，對被告視為累犯處以重刑，尚難謂無法重情輕之
    情，難謂符合罪刑相當性及比例原則，請撤銷原審判決，改
    為適當之判決云云。
四、查：(一)被告丙○○之上訴意旨，對原審判決所採用證據、認
    定事實及適用法律並不爭執，僅泛言原審判決量刑失之過重
    ；而被告甲○○之上訴意旨，亦坦承以徒手毆打被害人乙○○之犯罪事實，僅爭執原審判決以其與其他持有兇器毆打之
    共同被告負共同負傷害責任，量刑過重；及被告丁○○上訴
    意旨就傷害罪部分，認無犯意聯絡，請求從輕量云云，然原
    審判決已就五位共同被告各自所參與犯行之程度及犯後是否
    坦承態度等節予以分別審酌量刑，被告丙○○、甲○○上開
    之上訴理由，不能認係依據卷內訴訟資料指摘或表明第一審
    判決有何採證、認事、用法或量刑等足以影響判決本旨之不
    當或違法，而構成應予撤銷之具體事由，其等僅徒憑己意請
    求從輕量刑，難謂上訴適法。(二)就被告丁○○所犯妨害公務
    罪之上訴部分，經形式審查原審判決書所載，其內已就何以
    採用證人即共同被告丙○○、甲○○、劉聖煌分別於警詢、
    偵查及原審法院之供證，而認被告丁○○因縣政府拆除Ｔ霸
    而心生不滿，事前以給予報酬之代價要求丙○○、甲○○帶
    人去教訓拆除Ｔ霸之縣政府人員；及據證人乙○○於原審結
    證稱：伊有要跟他們說明，伊當天有帶識別證，手上帶有卷
    宗夾，伊會說伊來執行拆除Ｔ霸，並提出公函給對方看，及
    說明違反哪一條規定等語，而足認案發時現場已可認定係彰
    化縣政府在執行公務拆除違法Ｔ霸之公務等節加以詳加論證
    說明。又原審判決於犯罪事實欄內已認定受彰化縣政府委託
    負責拆除Ｔ霸之包商日元營造有限公司職員鍾有權、陳榮達
    、何保擇、王冬陽等人與縣府建設局之技佐、技工高坤旺，
    均屬依法正執行強制拆除Ｔ霸之勤務，並於理由敘明依刑法
    第10條第2項規定，包商既係依縣政府委託執行拆除Ｔ霸之
    公務，亦屬刑法上之公務員等情，經核此乃係依法適用現行
    刑法規定之當然結論，且認定事實亦屬事實法院之職權，並
    無被告丁○○之上訴意旨所指原審判決擴大解釋法律之情事
    ；又被告丁○○之前開上訴意旨雖形式上指出理由，但並非
    具體指摘原審判決在採證認事上有何違背證據法則、經驗法
    則等足以影響判決本旨之不當或違法，尚不足以認為原判決
    有何不當或違法，難謂係屬具體理由，而難謂適法。
五、綜上所述，被告丁○○、甲○○、丙○○等三人之上訴理由
    ，均不能認係依據卷內訴訟資料指摘或表明第一審判決有何
    採證、認事、用法或量刑等足以影響判決本旨之不當或違法
    ，而構成應予撤銷之具體事由，僅徒憑己意請求從輕量刑或
    指摘原判決違法，均難謂上訴適法，其上訴自屬違背法律上
    之程式，均應予以駁回，爰依刑事訴訟法第367條前段、第
    372 條之規定，不經辯論判決駁回上訴。
據上論斷，應依刑事訴訟法第367條前段、第372條，判決如主文
。
中    華    民    國    97    年    9     月    18    日
            刑事第五庭  審判長法  官   趙  春  碧
                              法  官   楊  真  明
                              法  官   賴  恭  利
上列正本證明與原本無異。
不得上訴。
                              書記官   林  桂  鳳
中    華    民    國    97    年    9     月    18    日


司法院資訊處製作；財團法人民間司法改革基金會備份。
